臺灣臺中地方法院交通事件裁定　　　 100年度交聲字第1551號
原處分機關　交通部公路總局臺中區監理所
異　議　人
即受處分人　李宥儒
上列異議人即受處分人因違反道路交通管理處罰條例案件，對於
交通部公路總局臺中區監理所100年5月2日所為之處分（中監違
字第裁60-GG0000000號裁決書），聲明異議，本院裁定如下：
    主    文
異議駁回。
    理    由
一、原處分機關意旨略以﹕異議人即受處分人李宥儒（下稱異議
    人）於100年2月15日10時35分許，駕駛車牌號碼DO-2080號
    自用小貨車，在臺中市○○區○○路與大同路口處，因「闖
    紅燈（南往北）」違規，為臺中市政府警察局霧峰分局霧峰
    派出所員警當場攔停並掣開中市警交字第GG0000000號舉發
    通知單舉發。異議人於應到案期限前到案陳述意見，經原處
    分機關函查結果，仍認異議人之違規屬實，遂於100年5月2
    日以中監違字第裁60-GG0000000號裁決書，以違反道路交通
    管理處罰條例第53條第1項規定，處異議人罰鍰新臺幣（下
    同）2,700元，並依同條例第63條第1項之規定，記違規點數
    3點，於法並無不合等語。
二、聲明異議意旨則以：當時路上車水馬龍，伊係跟著前面的車
    慢慢前進，然後警察就從後面追過來說伊闖紅燈，惟伊確無
    闖紅燈；且經查看警員所舉證之4張照片，係屬在一般道路
    上，如何判斷有闖紅燈之情事？又本件查無闖紅燈之證據，
    舉發員警為增加業績，胡言亂語，有偽造文書之情事，請求
    將不實之舉發予以銷案，以維公信，爰此聲明異議等語。
三、按汽車駕駛人，行經有燈光號誌管制之交岔路口闖紅燈者，
    處1,800元以上5,400元以下罰鍰，並應記違規點數3點，道
    路交通管理處罰條例第53條第1項、63條第1項第3款分別定
    有明文。又小型車駕駛人，行經有燈光號誌管制之交岔路口
    闖紅燈，於應到案期限內繳納或到案聽候裁決者，統一裁罰
    基準為2,700元，違反道路交通管理事件統一裁罰基準表亦
    規定甚明。
四、經查：異議人駕駛車牌號碼DO-2080號自用小貨車，於100年
    2月15日10時35分許，在臺中市○○區○○路與大同路口處
    ，有「闖紅燈（南往北）」之違規，為臺中市政府警察局霧
    峰分局霧峰派出所員警親眼目睹而當場攔停舉發等情，有臺
    中市警察局中市警交字第GG0000000號舉發違反道路交通管
    理事件通知單、臺中市政府警察局霧峰分局100年3月4日中
    市警霧分交字第1000005283號函暨檢附違規行駛路線圖1張
    及採證相片4張、臺中市政府警察局霧峰分局100年4月20日
    中市警霧分交字第1000010355號函等附卷可稽，異議人雖以
    前揭情詞置辯，惟查：
(一)本件舉發違規警員即證人廖先清於100年6月24日到庭具結證
    稱：伊於前述時間與其他員警在中正路（通過大同路口）上
    之路檢點，執行10至12點交整巡邏勤務，當時看到一台車牌
    號碼DO-2080號自用小貨車沿中正路由南往北行駛，於通過
    大同路口時闖紅燈，伊先用手勢攔阻，但該車駕駛沒有停車
    ，之後伊騎乘機車自後追逐約二十公尺，異議人就停車，然
    後伊就告訴異議人方才確有闖紅燈之事實，但異議人否認，
    表示只是緊跟著前面的車子行駛等語明確，且提出前揭違規
    路口（即中正路與大同路口、育智街口）之監視器錄影畫面
    以佐其說（此部分之內容詳下述），苟非異議人真有違規闖
    越紅燈乙事，證人廖先清實無大費周章於事後查詢相關錄影
    資料之必要，是其所言當有可信之處；又審諸證人廖先清對
    於舉發經過描述詳實，所述情節亦均合於常情而無矛盾齟齬
    之處，且證人廖先清為執行交通、治安勤務之公務員，其觀
    察能力自較一般人更為專注，而依其當時所處位置、距離、
    視線應能清楚辨識上揭路口號誌變換情形及來往車況，並不
    會有視覺上視差及死角。又警察為維持交通秩序，依法執行
    職務，立場應係客觀公正，本件證人廖先清與異議人素不相
    識，更無仇隙，其於本院訊問時復具結作證，如有虛偽陳述
    ，依法須負偽證刑責，衡情實難認證人廖先清有甘冒偽證刑
    責之風險，而故意誣陷異議人之動機及必要性，本院復查無
    任何事證足資證明執勤警員有捏造事實、違法取締之情事，
    則執勤警員本其維護交通秩序、安全職責所為之舉發，自應
    受到合法、正確之推定，是證人廖先清所為上開證言，應屬
    真實可信。
(二)再依證人廖先清所提出之前述監視器錄影畫面，併其於本院
    訊問時證述之內容略以：大同路與育智街是同一條路，大同
    路過了中正路就叫育智街，擷取的第一張照片畫面藍色小貨
    車是依大同路為綠燈狀態所以左轉中正路，擷取的第二張照
    片畫面是大貨車依中正路為紅燈狀態停在中正路口等待，擷
    取的第三張及第四張照片畫面就看到異議人駕駛的自小貨車
    通過路口，所以證明異議人有闖紅燈。惟經異議人質疑擷取
    的第一、二張照片畫面，看起來比較像藍色小貨車從中正路
    左轉大同路，並不是要從育智街左轉中正路，此足以顯示中
    正路當時應該是綠燈，故伊無闖越紅燈之違規行為等語，而
    此經證人即舉發員警另答稱：當時是因為該藍色小貨車左轉
    中正路，係停在中正路靠近大同路口三、四間的民宅前面作
    生意，故沒有繼續往中正路行駛等詞；另異議人又質疑依據
    擷取第二張照片畫面的大貨車並不是在停止狀態，而是還在
    進行當中、擷取第三張照片畫面的大貨車才是即將要停在路
    口，而當時異議人已經通過路口，表示異議人趕在中正路綠
    燈轉變紅燈前已通過路口，所以擷取的第四張照片畫面的大
    貨車才會跟異議人的車身平行等語。舉發員警復又證稱：依
    第一張擷取的畫面，時間顯示為10點37分45秒時，中正路已
    經是紅燈狀態，至第三張擷取畫面時間10點37分50秒時，已
    經過了5秒鐘還是紅燈狀態等語。從以上審理過程可見舉發
    員警與異議人就前揭照片畫面有不同之解讀，然細觀上揭採
    證相片，該監視錄影器所攝錄者係中正路上之車行狀況，攝
    錄地點顯已通過中正路與大同路之交岔路口，自難單從此些
    照片之內容直接作為異議人是否有闖越該路口紅燈之證據，
    而第一張照片畫面，證人已經清楚證述該藍色小貨車之行進
    動向，就其證述內容並無任何瑕疵可指，異議人徒憑己之臆
    測恣意質疑，自有誤會；又第二張照片畫面縱顯示該大貨車
    並未等停而仍在行進中，但此終究非前述違規之路口所攝得
    ，尤以該大貨車前方並無任何車輛，當有可能前方路口（即
    本案違規路口）已經轉變為紅燈，該大貨車之駕駛行駛至前
    方之停止線前才等停紅燈，不能證明斯時前方路口才剛剛轉
    為紅燈，然後再據此推論異議人於通過前開違規路口時仍為
    綠燈之狀態，是異議人對上開監視器攝得畫面有前揭質疑，
    並不影響本案違規事實之認定；末以前揭第一張畫面照片，
    畫面時間顯示為10點37分45秒，有一自小客車於中正路上由
    南往北行駛後，直至擷取第三、四張畫面，畫面時間顯示10
    時37分50秒、51秒，畫面左方出現異議人所駕駛自小貨車時
    ，期間中正路由南往北方向並無任何車輛通過，此足以顯示
    異議人於駕駛自小貨車通過該路口時，前方並無任何車輛，
    根本無異議人所稱係跟著前面車輛慢慢前進乙情，是異議人
    所辯，均無足採。準此，異議人之前揭違規行為，業經證人
    於本院審理中結證明確，異議人於此亦未能提出證人有誤認
    或故意構陷之具體事證，堪以認定異議人有前述闖紅燈之違
    規行為，原處分機關據此裁處，並無不當之處。
五、綜上所述，異議人駕駛自小貨車於前揭時、地闖紅燈之違規
    事實，洵堪認定，且異議人於應到案期限內到案陳述意見，
    從而，原處分機關依道路交通管理處罰條例第53條第1項、
    第63條第1項第3款及違反道路交通管理事件統一裁罰基準表
    規定裁處罰鍰2,700元，並記違規點數3點，並無違誤。本件
    異議為無理由，應予駁回。
六、據上論斷，應依道路交通管理處罰條例第87條第2項，道路
    交通事件處理辦法第18條，裁定如主文。
中    華    民    國    100    年    6     月    30      日
                  交通法庭  法  官  廖穗蓁
以上正本證明與原本無異。
如不服本裁定，應於收受送達後5 日內向本院提出抗告狀。（應
附繕本）
                            書記官  司立文
中    華    民    國    100    年    6     月    30      日